【裁判字號】    98,裁,2632
【裁判日期】    981029
【裁判案由】    營利事業所得稅
【裁判全文】
最  高  行  政  法  院  裁  定
                                      98年度裁字第2632號
上  訴  人  洽麟環保科技股份有限公司
代  表  人  甲○
訴訟代理人  黃忠律師
被 上訴 人  財政部臺北市國稅局
代  表  人  乙○○
上列當事人間營利事業所得稅事件，上訴人對於中華民國98年7
月9日臺北高等行政法院98年度訴字第783號判決，提起上訴，本
院裁定如下：
    主  文
上訴駁回。
上訴審訴訟費用由上訴人負擔。
    理  由
一、按對於高等行政法院判決之上訴，非以其違背法令為理由，
    不得為之，行政訴訟法第242條定有明文。依同法第243條第
    1項規定，判決不適用法規或適用不當者，為違背法令；而
    判決有同條第2項所列各款情形之一者，為當然違背法令。
    是當事人對於高等行政法院判決上訴，如依行政訴訟法第24
    3條第1項規定，以高等行政法院判決有不適用法規或適用不
    當為理由時，其上訴狀或理由書應有具體之指摘，並揭示該
    法規之條項或其內容；若係成文法以外之法則，應揭示該法
    則之旨趣；倘為司法院解釋或本院之判例，則應揭示該判解
    之字號或其內容。如以行政訴訟法第243條第2項所列各款情
    形為理由時，其上訴狀或理由書，應揭示合於該條項各款之
    事實。上訴狀或理由書如未依此項方法表明，或其所表明者
    與上開法條規定不合時，即難認為已對高等行政法院判決之
    違背法令有具體之指摘，其上訴自難認為合法。
二、本件上訴人對於高等行政法院判決上訴，主張：上訴人已依
    法清算完結，依最高法院81年度民刑事庭會議記錄決議以及
    財政部79年10月27日台財稅第790321383號函釋（下稱財政
    部79年函釋），均應視為上訴人之法人人格已消滅，其所滯
    欠之營利事業所得稅及營業稅依法當然應予註銷。上訴人於
    原審引用之財政部上開79年函釋及80年2月21日台財稅第801
    241743號函釋，分別編列80年版稅捐稽徵法令彙編而有所適
    用，原審及被上訴人未引用對上訴人最有利之法令，原判決
    顯有不適用法規之違誤。公司應如何清算始為合法，公司法
    有明文規定，該法並授權由所在地之普通法院依該法之規定
    為審核。被上訴人非依法授權之主管機關，無審究清算事務
    合法與否之權限，如認其清算程序不合法，應由稽徵機關洽
    請法院依非訟事件法第23條第1項規定撤銷公司清算完結核
    准備查之裁定，令其重為清算，在重行清算完結前，其法人
    人格始未消滅。如原裁定未經撤銷，其清算程序既已終結，
    不能再對法人人格已告消滅之公司補徵稅款及罰鍰，財政部
    67年1月25日台財稅第30525號函釋有案。故被上訴人不依法
    洽請法院撤銷裁定，自不得任意指摘清算不合法，上訴人請
    求註銷欠稅，於法應無不合等語，為其理由。本院經核上訴
    狀所載內容，無非係就原審所為「公司是否清算完結，應實
    質認定，視其事務是否已全部終結以為判準」之法律論斷，
    重複在原審程序已提出之爭執，指摘其為不當，並就原審已
    論斷者，泛言未論斷，或就原審所為論斷，泛言其論斷矛盾
    ，而非具體表明合於不適用法規、適用法規不當、或行政訴
    訟法第243條第2項所列各款之情形，難認對該判決之如何違
    背法令已有具體之指摘。依首開規定及說明，應認其上訴為
    不合法。
三、據上論結，本件上訴為不合法。依行政訴訟法第249條第1項
    前段、第104條、民事訴訟法第95條、第78條，裁定如主文
    。
中    華    民    國    98    年    10    月    29    日
                    最高行政法院第三庭
                        審判長法官  高  啟  燦
                              法官  黃  淑  玲
                              法官  胡  方  新
                              法官  黃  合  文
                              法官  王  碧  芳
以  上  正  本  證  明  與  原  本  無  異
中    華    民    國    98    年    10    月    30    日
                              書記官  邱  彰  德


司法院資訊處製作；財團法人民間司法改革基金會備份。
